# 合并层面处置非全资子公司投资收益的计算

提问人：ladyfinger 时间：2020-02-08 18:56:41
求教陈版主，
母公司A有非全资子公司B，持股比例为70%，B公司单体净资产=合并层面净资产，于本年末处置。
去年在编制合并报表时，发现B公司计提了对A公司的借款利息 20 万元，A公司未计提，因此在合并时，直接在合并层面冲减了该项利息，借：应付利息 20 贷：财务费用 20
本期B公司仍未支付该利息，在合并试算滚调时，因资产负债表不再合并，因此做了 借：投资收益 贷：期初未分配利润
此时，计算B公司的处置收益时，合并报表的投资收益变成了：对价-净资产70%-商誉-20万，多出了-20万，而少数股东损益依然是：B公司本期单体净利润30%
求问陈版主，这样做是否妥当？

回答人：chenyiwei
在合并报表层面，由于该项应付利息是对合并集团内公司的负债，故合并报表层面B公司的净资产是不含该项负债的。相应地，在计算合并层面处置损益时，所减少的B公司净资产金额要大于B公司自身报表中的净资产金额，由此导致合并报表层面处置损益小于按照B自身帐面净资产计算的金额。因此你计算的处置损益要再减去 20 万元的结果是合理的。
由于该笔应付利息对应的损益影响确认在以前年度，对本年度子公司损益无影响，故不影响本年度的少数股东损益。